【裁判字號】    97,訴,1150
【裁判日期】    971110
【裁判案由】    違反毒品危害防制條例
【裁判全文】
臺灣雲林地方法院刑事判決              97年度訴字第1150號
公  訴  人  臺灣雲林地方法院檢察署檢察官
被      告  乙○○
                    （現另案於臺灣雲林第二監獄執行中）
上列被告因違反毒品危害防制條例案件，經檢察官提起公訴（97
年度毒偵字第1325號），被告於準備程序期日就被訴事實為有罪
陳述，本院進行簡式審判程序，並判決如下：
    主  文
陳建在施用第一級毒品，累犯，處有期徒刑壹年。
    事  實
一、陳建在前因施用第一級及第二級毒品案件，經觀察、勒戒後
    ，認有繼續施用毒品之傾向並送強制戒治，於民國92年5 月
    31日執行完畢釋放出所，並經彰化地方法院檢察署檢察官為
    不起訴處分確定。又因93年12月某日至94年6 月18日連續施
    用第一級、第二級毒品案件，經本院以94年度易字第299 號
    判處應執行有期徒刑1 年8 月確定，並與另犯之他罪合併定
    應執行之刑、接續執行暨減刑，而於96年7 月16日執行完畢
    。詎其仍不知悔改，復基於施用第一、二級毒品之犯意，於
    97年6 月21日下午，在嘉義縣溪口鄉林腳村柴林腳52號住處
    ，以將海洛因及甲基安非他命摻水後置入針筒內注射身體血
    管之方式，共同施用第一級毒品海洛因及第二級毒品甲基安
    非他命1 次，嗣於97年6 月21日，其因另犯竊盜案件，經本
    院裁定而至臺灣雲林看守所羈押時，經所方人員採其尿液送
    驗結果呈現嗎啡、甲基安非他命陽性反應。
二、案經臺灣雲林看守所函請臺灣雲林地方法院檢察署檢察官偵
    查起訴。
    理  由
一、本件被告所犯為死刑、無期徒刑、最輕本刑為三年以上有期
    徒刑以外之罪，亦非屬高等法院管轄之第一審案件，其於準
    備程序進行中，先就被訴事實為有罪之陳述，經法官告知簡
    式審判程序之旨，並聽取公訴檢察官之意見後，依刑事訴訟
    法第273 條之1 第1 項、第273 條之2 等規定，裁定進行簡
    式審判程序，且不受同法第159 條第1 項、第161 條之2 、
    第161 條之3 、第163 條之1 及第164 條至第170 條所規定
    證據能力認定及調查方式之限制，合先敘明。
二、上開事實，經被告於警詢、偵查及本院審理時坦承不諱，而
    被告所犯施用毒品犯行，於97年6 月21日22時許，經其同意
    後為所方採集之尿液，送往詮昕科技股份有限公司以酵素免
    疫分析法EIA 篩檢及氣相層析質譜儀法GC／MS檢驗之結果，
    確呈現嗎啡及甲基安非他命陽性反應，此有臺灣雲林第二監
    獄收容人尿液採集作業確認書、檢體採收紀錄表，及詮昕科
    技股份有限公司97年7 月4 日濫用藥物尿液檢驗報告各1 份
    附卷可稽（見偵查卷第3 頁背面至第6 頁），足認被告之自
    白與事實相符，堪予採信。再按毒品危害防制條例於92年7
    月9 日修正公布，自93年1 月9 日施行，其中第20條將施用
    毒品之刑事處遇程序，區分為「初犯」及「5 年內再犯」、
    「5 年後再犯」。而依修正後之規定，僅限於「初犯」及「
    5 年後再犯」2 種情形，始應先經觀察、勒戒或強制戒治程
    序。倘被告於5 年內已再犯，經依法追訴處罰，縱其第3 次
    （或第3 次以上）再度施用毒品之時間，在初犯經觀察、勒
    戒或強制戒治執行完畢釋放5 年以後，已不合於「5 年後再
    犯」之規定，且因已於「5 年內再犯」，顯見其再犯率甚高
    ，原實施觀察、勒戒或強制戒治，已無法收其實效，即應依
    該條例第10條處罰（最高法院95年度第7 次刑事庭會議決議
    參照）。經查，被告前因施用毒品案件，曾經觀察、勒戒及
    強制戒治後，認無繼續施用毒品之傾向，於92年5 月31日釋
    放出所，再於受前開強制戒治執行完畢並釋放後之5 年內即
    93年12月某日至94年6 月18日連續施用第一級、第二級毒品
    案件，經本院以94年度易字第299 號判處應執行有期徒刑1
    年8 月確定，此有臺灣高等法院被告前案紀錄表1 份附卷可
    按，是本件被告雖係於受強治戒治執行完畢後5 年後，再犯
    本件毒品危害防制條例第10條第1 項之罪，惟因前述5 年內
    曾另再犯施用毒品罪名而屬3 犯以上，事證明確，被告犯行
    堪以認定，應依法論科。
三、核被告所為，係犯毒品危害防制條例第10條第1 項、第2 項
    之施用第一級、第二級毒品罪。被告持有第一級、第二級毒
    品之低度行為，則為前述施用之高度犯行所吸收，均不另論
    罪。又其將毒品海洛因、甲基安非他命混合一併施用之行為
    ，係一行為觸犯數罪名，應依想像競合犯之規定，從一重之
    施用第一級毒品罪論處。查被告有如事實欄所記載之前科紀
    錄，此有臺灣高等法院被告前案紀錄表1 份附卷足憑，其於
    有期徒刑執行完畢後，5 年內故意再犯本件有期徒刑以上之
    各罪，為累犯，應依刑法第47條第1 項加重其刑。爰審酌被
    告前因施用毒品案件，已經強制戒治執行完畢，竟仍不思悔
    改，徹底袪除施用毒品之惡習，反而再次施用海洛因及甲基
    安非他命沈淪毒海，殊不可取，然念及被告施用毒品之犯行
    ，在本質上乃屬戕害自己身心健康之行為，尚未有嚴重破壞
    社會秩序或侵害他人權益之情形，且犯後坦承犯行，態度尚
    佳，又其自承有肝硬化疾病，需要換肝治療，暨其家中尚有
    母親，與有一個六歲的兒子，經桃園縣社會局安置中等一切
    情狀，量處如主文所示之刑，以資懲戒。
四、據上論斷，應依刑事訴訟法第273 條之1 第1 項、第299 條
    第1 項前段，毒品危害防制條例第10條第1 項、第2 項，刑
    法第11條前段、第47條第1 項、第55條，判決如主文。
本案經檢察官甲○○到庭執行職務。
中    華    民    國    97    年    11    月    10    日
                  刑事第三庭    法  官  蕭雅毓
以上正本證明與原本無異。
如不服本判決，應於送達後10日內，向本院提出上訴狀。（須附
繕本）
                                書記官  鍾宜津
中    華    民    國    97    年    11    月    10    日
附錄本案論罪科刑法條全文：
毒品危害防制條例第10條
施用第一級毒品者，處 6 月以上 5 年以下有期徒刑。
施用第二級毒品者，處 3 年以下有期徒刑。


司法院資訊處製作；財團法人民間司法改革基金會備份。
